# 收回已核销坏账的应收账款的处理

提问人：rccrhj 时间：2023-01-18 22:45:55
准则指南附录关于坏账准备处理：已确认并转销的应收款项以后又收回的，应按实际收回的金额，借记“应收账款”，贷记本科目；同时，借记“银行存款”科目，贷记“应收账款”。上述两笔分录借贷方合并后为：借：银行存款 贷：坏账准备,此时产生了一个问题即一个往来单位只有坏账准备，没有余额。例：A公司只有一笔应收账款-B单位 100 万， 20 年A公司对应收单位B全额计提坏账，此时应收账款为 0 ， 21 年全额核销了单位B的债权。 22 年收回了单位B的部分债权 10 万，此时的处理为：借：应收账款-B 10万 贷：坏账准备-应收账款B 10万，同时：
借：银行存款 10 万 贷：应收账款-B 10万。结束账务处理。 2022 年资产负债表中应收账款为 0 ，坏账准备 10 万。应收账款账面价值变成了-10万。请问，上述过程哪个步骤错了？

回答人：chenyiwei
对于此类期末已无必要存在的坏账准备，期末账务调整时应予以转销处理，对应贷记信用减值损失。

提问人：rccrhj 时间：2023-01-29 23:18:49
贷记信用减值损失后，把几笔分录合在一起后就剩下这样一笔分录：借：银行存款 贷：信用减值损失。就表明本期收回前期核销的坏账，减少了本期的损失（这个损失在以前期间计提坏账时予以确认），是否存在会计期间不匹配的问题呢？

回答人：chenyiwei
这是会计估计变更，不存在不匹配问题。